# 政府款项分期收款不确认长期应收的可行性

提问人：zhaoxiyy 时间：2019-08-26 17:31:48
目前公司的应收账款中，有很大一部分的回款，由于实质上是由政府财政资金拨付（财政资金拨付予公司的客户，公司客户再行支付给公司），所以导致应收账款金额很大，回款周期也很慢。请问，这种情况，初始确认时，需要考虑时间价值，确认长期应收款吗？但问题是，虽然类似于分期收款，但由于合同中未明确约定回款的周期安排，政府财政资金的拨付情况也无法合理预计，那在初始确认时，即使想确认长期应收款，也无法进行折现处理啊。
个人理解，可否从该等应收款项实质是政府财政资金，且由于合同未明确约定信用期，因此该等款项实质上均未逾期，均在正常信用期内，从这个角度，来说明这种情况不具有融资性质，初始确认时，直接确认应收账款，而不确认长期应收款。不知是否还有更好的理论依据？

回答人：chenyiwei
参照新收入准则应用指南：
企业向客户转让商品与客户支付相关款项之间存在时间间隔并不足以表明合同包含重大融资成分。企业向客户转让商品与客户支付相关款项之间虽然存在时间间隔，但两者之间的合同没有包含重大融资成分的情形有：一是客户就商品支付了预付款，且可以自行决定这些商品的转让时间。例如，企业向客户出售其发行的储值卡，客户可随时到该企业持卡购物；再如，企业向客户授予奖励积分，客户可随时到该企业兑换这些积分等。二是客户承诺支付的对价中有相当大的部分是可变的，该对价金额或付款时间取决于某一未来事项是否发生，且该事项实质上不受客户或企业控制。例如，按照实际销售量收取的特许权使用费。三是合同承诺的对价金额与现销价格之间的差额是由于向客户或企业提供融资利益以外的其他原因所导致的，且这一差额与产生该差额的原因是相称的。例如，合同约定的支付条款是为了向企业或客户提供保护，以防止另一方未能依照合同充分履行其部分或全部义务。
从主帖情况看，延迟收款是因为财政资金申请和拨付的流程所导致，并非本企业向客户或政府提供融资，符合此类交易的惯例，因此可以考虑不确认重大融资成分因素的影响。